【裁判字號】    98,訴,1426
【裁判日期】    981230
【裁判案由】    違反毒品危害防制條例
【裁判全文】
臺灣屏東地方法院刑事判決              98年度訴字第1426號
公  訴  人  臺灣屏東地方法院檢察署檢察官
被      告  甲○○
上列被告因違反毒品危害防制條例案件，經檢察官提起公訴（98
年度毒偵字第1339號、第1766號），被告於準備程序期日就被訴
事實為有罪之陳述，本院合議庭裁定由受命法官獨任進行簡式審
判程序，判決如下：
    主  文
甲○○施用第一級毒品，累犯，處有期徒刑壹年；又施用第一級
毒品，累犯，處有期徒刑壹年。應執行有期徒刑壹年陸月。
    事  實
一、甲○○前因犯竊盜案件，經臺灣桃園地方法院以94年度易字
    第1262號判決判處有期徒刑10月確定，並於民國95年6 月23
    日縮刑期滿執行完畢；另因犯施用毒品案件，經法院裁定送
    觀察、勒戒及強制戒治，至97年5 月14日停止戒治釋放而執
    行完畢，並由臺灣桃園地方法院檢察署檢察官以97年度戒毒
    偵字第261 號為不起訴處分確定。詎其仍不知戒除毒癮，復
    基於施用第一級毒品之犯意，於(一)98年2 月7 日22時許，在
    其屏東縣枋山鄉○○村○○路30號住處房間內，以將海洛因
    置於注射針筒內加水稀釋後持以注射手臂之方式，施用第一
    級毒品海洛因1 次。(二)98年6 月19日13時許，在上開處所，
    以上開方式，施用第一級毒品海洛因1 次。嗣因其為毒品列
    管人口，經警分別於98年2 月8 日、98年6 月21日對其送達
    採驗通知書後採尿送驗，而其尿液均檢出嗎啡陽性反應，始
    悉上情。
二、案經屏東縣政府警察局枋寮分局報請臺灣屏東地方法院檢察
    署檢察官偵查起訴。
    理  由
一、按本件被告甲○○所犯為死刑、無期徒刑、最輕本刑3 年以
    上有期徒刑以外之罪，亦非屬高等法院管轄之第一審案件，
    其於準備程序進行中，先就被訴事實為有罪之陳述，經告知
    簡式審判程序之旨，並聽取檢察官、被告之意見後，本院合
    議庭依刑事訴訟法第273 條之1 第1 項裁定進行簡式審判程
    序，是本案之證據調查，依同法第273 條之2 規定，不受同
    法第159 條第1 項、第161 條之2 、第161 條之3 、第163
    條之1 ，及第164 條至第170 條所規定證據能力認定及調查
    方式之限制，合先敘明。
二、上揭犯罪事實，業據被告於本院審理中坦承不諱，又其於98
    年2 月8 日、98年6 月21日為警採集之尿液送驗結果，均呈
    嗎啡陽性反應，有高雄市立凱旋醫院98年2 月16日出具之濫
    用藥物尿液檢驗報告1 紙（見枋警偵字第00980013822 號卷
    第5頁 ）、該院98年7 月1 日出具之濫用藥物尿液檢驗報告
    1 紙（見枋警偵字第0980009379號卷第7 頁）、應受尿液採
    驗人尿液檢體採集送驗紀錄表2 份（見枋警偵字第00980013
    822 號卷第6-7 頁、本院卷第27頁）附卷可稽。此外，復有
    執勤報告1 紙（見枋警偵字第0980009379號卷第2 頁）、職
    務報告1 紙（見本院卷第24頁）及列管人口基本資料查詢1
    份（見本院卷第25頁）。堪認被告上開任意性自白核與客觀
    事實相符，堪予採信，又被告如事實欄第一部分所載，前因
    犯施用毒品案件，經法院裁定送觀察、勒戒及強制戒治，至
    97年5 月14日停止戒治釋放而執行完畢乙情，有臺灣高等法
    院被告前案紀錄表1 份在卷可查。是被告於強制戒治執行完
    畢後5 年內再犯本件施用毒品罪事證明確，自應依法論科。
三、查海洛因係屬毒品危害防制條例第2 條第2 項第1 款所規定
    之第一級毒品，故核被告先後所為，均係犯毒品危害防制條
    例第10條第1 項之施用第一級毒品罪。被告非法持有第一級
    毒品海洛因之低度行為，已為其進而施用之高度行為所吸收
    ，故均不另論罪。被告先後所犯2 次施用第一級毒品罪，其
    犯意各別、行為互殊，應予分論併罰。又被告曾有如事實欄
    所載之論罪科刑執行情形，其受有期徒刑執行完畢後，5 年
    以內故意再犯本件有期徒刑以上之施用第一級毒品罪，均屬
    累犯，皆應依刑法第47條第1 項規定加重其刑。爰審酌被告
    身體健全，竟不知謹慎自持而吸食毒品，且經觀察、勒戒及
    強制戒治後，仍再為本件施用毒品犯行，足見其毫無悔意，
    戒癮之意志力甚為薄弱，惟念及其施用毒品之犯行，在本質
    上乃屬戕害自身身心健康之行為，且能坦承犯行，犯罪後之
    態度尚稱良好，另兼衡其智識程度、生活狀況等一切情狀，
    依公訴人之請就其所犯分別量處如主文所示之刑，並合併定
    其應執行之刑，以資懲儆。
據上論斷，應依刑事訴訟法第273 條之1 第1 項、第299 條第1
項前段，毒品危害防制條例第10條第1 項，刑法第11條前段、第
47條第1 項、第51條第5 款，判決如主文。
本案經檢察官任亭到庭執行職務
中    華    民    國    98    年    12    月    30    日
                  刑事第五庭  法  官    程士傑
以上正本證明與原本無異。
如不服本判決應於收受判決後10日內向本院提出上訴書狀，並應
敘述具體理由；其未敘述上訴理由者，應於上訴期間屆滿後20日
內向本院補提理由書（均須按他造當事人之人數附繕本）「切勿
逕送上級法院」。
中    華    民    國    98    年    12    月    31    日
                              書記官   孫秀桃
附錄論罪科刑法條：
毒品危害防制條例第10條第1項
施用第一級毒品者，處 6 月以上 5 年以下有期徒刑。

司法院資訊處製作；財團法人民間司法改革基金會備份。
